【裁判字號】    98,上易,2840
【裁判日期】    981127
【裁判案由】    竊盜等
【裁判全文】
臺灣高等法院刑事判決                98年度上易字第2840號
上  訴  人
即  被  告  甲○○
上列上訴人因竊盜等案件，不服臺灣桃園地方法院98年度審易字
第1104號，中華民國98年9月11日第一審判決（起訴案號：臺灣
桃園地方法院檢察署97年度偵字第22693號），提起上訴，本院
判決如下：
    主  文
上訴駁回。
     理  由
一、依刑事訴訟法第350條、第361條、第362條、第367條規定，
    不服地方法院之第一審判決而上訴者，須提出上訴書狀，並
    應敘述具體理由，為上訴必備之程式；其所提出之書狀未敘
    述上訴理由，或僅曾以言詞陳述上訴理由者，均應於上訴期
    間屆滿後20日內補提理由書於第一審法院。第一審法院經形
    式審查，認逾期未補提上訴理由者，應定期間先命補正；逾
    期未補正者，為上訴不合法律上之程式，應以裁定駁回。倘
    已提出上訴理由，但所提非屬具體理由者，則由第二審法院
    以上訴不合法律上之程式，判決駁回。而所謂具體理由，必
    係依據卷內既有訴訟資料或提出新事證，指摘或表明第一審
    判決有何採證認事、用法或量刑等足以影響判決本旨之不當
    或違法，而構成應予撤銷之具體事由，始克當之（例如：依
    憑證據法則具體指出所採證據何以不具證據能力，或依憑卷
    證資料，明確指出所為證據證明力之判斷如何違背經驗、論
    理法則）；倘僅泛言原判決認定事實錯誤、違背法令、量刑
    失之過重或輕縱，而未依上揭意旨指出具體事由，或形式上
    雖已指出具體事由，然該事由縱使屬實，亦不足以認為原判
    決有何不當或違法者（例如：對不具有調查必要性之證據，
    法院未依聲請調查亦未說明理由，或援用證據不當，但除去
    該證據仍應為同一事實之認定），皆難謂係具體理由，俾與
    第二審上訴制度旨在請求第二審法院撤銷、變更第一審不當
    或違法之判決，以實現個案救濟之立法目的相契合，並節制
    濫行上訴（最高法院97年度台上字第892號判決意旨參照）
    。又依刑事訴訟法第367條之文義及立法意旨，僅於「上訴
    書狀未敘述上訴理由」之情形，為保障上訴人之權益，始有
    補正之問題。至有無敘述理由，第一審法院僅作形式上之審
    查，如上訴書狀形式上已敘述不服原判決之意旨者，即與未
    敘述上訴理由之情形有別，無庸再命補正；至於其理由是否
    具體，則屬第二審法院審查之範圍，亦不在命補正之列。亦
    即上訴書狀已記載理由，並有具體之敘述時，其上訴既屬合
    法，第二審法院固應就其理由之是否可取，為實體之審理及
    判斷；如認其上訴書狀雖記載理由，但並未具體敘述時，則
    無須再命補正，可逕認其上訴不合法，以判決駁回之（最高
    法院97年度台上字第3889號判決意旨參照）。
二、本件上訴人即被告甲○○不服原審判決，提起上訴，其於98
    年11月6日提出上訴理由狀稱：原審判決量刑太重，被告已
    坦承不諱，深知悔悟，檢察官也答應給予改過自新機會，結
    果竊盜罪判了7個月，不得易科罰金，因被告新婚不久，且
    孩子又未滿2月，被告甚擔心母子生活，請就竊盜罪減少1個
    月刑度，讓被告有易科罰金之機會等語。
三、經查：原判決依被告於偵訊及原審審理時均坦承不諱，核與
    證人即被害人乙○○於警詢之指述情節相符，復有桃園縣政
    府警察局中壢分局扣押物品目錄表、贓物認領保管單、桃園
    縣政府警察局車輛尋獲電腦輸入單各1紙及蒐證照片6幀在卷
    可稽，足認被告之自白與事實相符，認定被告確犯有刑法第
    321條第1項第3款之攜帶兇器竊盜罪及刑法第216條、第212
    條之行使變造特種文書罪之犯行，復審酌被告為累犯，及被
    告前有多次竊盜前科，素行甚差，竟不知警惕而再犯本案，
    兼衡其犯罪之動機、目的、手段、竊得財物價值、對被害人
    所生危害、犯後坦承犯行、生活狀況與智識程度及所竊之物
    經被害人領回等一切情狀，分別就其攜帶兇器加重竊盜罪及
    行使變造特種文書罪判處有期徒刑7月及3月，並定其應執行
    有期徒刑8月等情，均已詳敘其所憑證據、認定理由及量刑
    依據。從形式上觀察，原判決並無認定事實錯誤、量刑瑕疵
    或違背法令之情形。被告上訴理由空言指其已坦承不諱，深
    知悔悟，檢察官也答應給予改過自新機會，結果竊盜罪判了
    7個月，不得易科罰金，因被告新婚不久，且孩子又未滿2月
    ，被告甚擔心母子生活，請就竊盜罪減少1個月刑度，讓被
    告有易科罰金之機會等語。其所述上開理由尚不足以影響判
    決量刑刑度之本旨，亦不足以認為原判決有何不當或違法，
    核非上開法條規定之上訴應敘述之具體理由。至於被告所稱
    檢察官也答應給予改過自新機會，結果竊盜罪判了7個月，
    不得易科罰金，請求改判較輕之刑責一節，原判決已詳細記
    載其審酌科刑之一切情狀之理由，且刑法第321條第1項第3
    款之攜帶兇器竊盜罪最輕本刑為有期徒刑6月，被告為累犯
    依法須加重其刑，原審就攜帶兇器竊盜罪判處有期徒刑7月
    ，已屬最低刑度，核無量刑刑度過重或不當情形，被告復未
    另外具體指摘原審判決關於認定事實、適用法律及量刑等事
    項，究有何違法或不當之具體情形。揆諸上開說明，本件上
    訴未敘述具體理由，本院亦無須再命補正，其上訴不合法，
    應予駁回，並不經言詞辯論為之。
據上論斷，應依刑事訴訟法第367條前段、第372條，判決如主文
。
中    華    民    國    98    年    11    月    27    日
            刑事第十五庭  審判長法  官 吳昭瑩
                                法  官 吳炳桂
                                法  官 賴邦元
以上正本證明與原本無異。
不得上訴。
                                書記官 洪雪娥
中    華    民    國    98    年    11    月    30    日
附錄：本案論罪科刑法條全文
刑法第321條：
犯竊盜罪而有左列情形之一者，處6月以上、5年以下有期徒刑：
一、於夜間侵入住宅或有人居住之建築物、船艦或隱匿其內而犯
    之者。
二、毀越門扇、牆垣或其他安全設備而犯之者。
三、攜帶兇器而犯之者。
四、結夥三人以上而犯之者。
五、乘火災、水災或其他災害之際而犯之者。
六、在車站或埠頭而犯之者。
前項之未遂犯罰之。
刑法第216條：
行使第210條至第215條之文書者，依偽造、變造文書或登載不實
事項或使登載不實事項之規定處斷。
中華民國刑法第212 條規定：
偽造、變造護照、旅券、免許證、特許證及關於品行、能力服務
或其他相類之證書、介紹書，足以生損害於公眾或他人者，處1
年以下有期徒刑、拘役或 3 百元以下罰金。


司法院資訊處製作；財團法人民間司法改革基金會備份。
